臺灣板橋地方法院刑事判決　　　　　　　96年度訴字第2118號
公　訴　人　臺灣板橋地方法院檢察署檢察官
被　　　告　己○○
上列被告因竊盜等案件，經檢察官提起公訴（96年度偵字第4311
號），本院判決如下：
    主  文
己○○先後犯如附表所示之竊盜罪，各處如附表所示之刑，各減
為如附表所示之刑，應執行有期徒刑拾月。其餘被訴竊盜、偽造
文書部分免訴。
    事  實
一、己○○基於意圖為自己不法所有之各別犯意，先後於如附表
    所示時間、地點，以趁如附表所示被害人未注意之際，徒手
    竊得如附表所示被害人所有如附表所示之財物。
二、案經丙○○、乙○○、戊○○分別訴由臺北縣政府警察局新
    莊分局報請臺灣板橋地方法院檢察署檢察官偵查起訴。
    理  由
壹、有罪部分：
一、上開事實業據被告己○○於本院審理時坦承不諱，核與告訴
    人丙○○、乙○○、戊○○3 人指訴之情節及被害人丁○○
    、甲○○2 人指述之情節，均相符合，復有現場監視器翻拍
    照片8 張，在卷可稽，足堪認定。被告上開犯行均臻明確，
    應予依法論科。
二、核被告如附表編號1 至6 所為，均係犯刑法第320 條第1 項
    之竊盜罪。爰審酌被告明知上開如附表所示財物均非其所有
    之物，竟先後意圖為自己不法所有，而徒手竊得之，已損及
    告訴人丙○○、乙○○、戊○○及被害人丁○○、甲○○之
    權益及被告犯罪後之態度等一切情狀，量處如主文所示之刑
    ，再依中華民國九十六年罪犯減刑條例第2 條第1 項第3 款
    、第7 條、第10條第1 項之規定，各減其宣告刑，再定其應
    執行之刑，以資儆懲。
貳、免訴部分：
一、本件公訴意旨另以：被告95年4 月18日，至告訴人庚○○所
    經營位於臺北縣新莊市○○路380 號之「想入灰灰檳榔攤」
    ，向庚○○佯稱欲應徵檳榔攤小姐，嗣趁庚○○拿取履歷表
    之際，趁機竊取庚○○所有之皮包1 只【內有身分證、駕照
    、全民健保卡、臺北國際銀行金融卡、匯豐銀行信用卡（卡
    號為0000000000000000號）、兩吋相片1 張、現金新臺幣（
    下同）500 元等財物】，得手後，復意圖為自己不法所有及
    行使偽造私文書之故意，分別於同日13時46分許及13時55分
    許，至位於臺北縣新莊市○○○路10號之「福營銀樓」，持
    上開竊得之匯豐銀行信用卡購買金飾，並當場偽造「庚○○
    」之署名於信用卡簽帳單之持卡人簽名欄上，致該特約商店
    店員陷於錯誤，誤以為己○○係系爭信用卡之持有人，而詐
    得總價相當於6480元之財物，足生損害於庚○○。嗣於96年
    2 月7 日17時30分許，經警循線至其位於臺北縣新莊市○○
    路131 巷7 號3 樓之住處，扣得庚○○之身分證、駕照、全
    民健保卡、兩吋相片1 張等物，而獲悉上情，因認被告此部
    分所為，另涉有刑法第216 、210 條之行使偽造私文書罪嫌
    及第320條第1項之竊盜罪嫌云云。
二、按案件曾經判決確者，應諭知免訴之判決，刑事訴訟第302
    條第1 款定有明文；又訴訟上所謂一事不再理之原則，關於
    實質上一罪或裁判上一罪，亦均有其適用，最高法院60年台
    非字第77號著有判例。
三、本件被告先後前於95年3 月22日22時許及4 月27日22時45分
    許，在台北縣樹林市○○街50號「卓蘭小吃店」內，徒手竊
    得被害人黃國榮所有之皮包各乙個之犯行，業據臺灣板橋地
    方法院檢察署檢察官於95年3 月31日，以95年度速偵字第46
    3 號向本院聲請以簡易判決處刑為之，並經本院95年4 月21
    日，以95年度簡字第1972號判處被告有期徒刑6 月確定在案
    ，此有被告之臺灣高等法院被告前案紀錄表、臺灣板橋地方
    法院檢察署、臺灣板橋地方法院檢察署上開聲請簡易判決處
    刑書及本院上開刑事簡易判決各乙份可佐，而本件公訴人起
    訴被告上開竊盜、偽造文書之犯行，不僅其間時地、地點緊
    接，顯有方法、結果之牽連關係（按起訴書誤以其間為分論
    併罰之關係），依95年7 月1 日修正前刑法第55條之規定，
    為牽連犯（按現行刑法第55條，已廢止牽連犯），而屬裁判
    上一罪關係，且其中上開竊盜乙罪之行為時間「95年4 月18
    日」，亦係在被告上開另案中先後2 次竊盜犯罪時間之中間
    ，前後相去不及1 月，其間顯亦有95年7 月1 日修正前刑法
    第56條規定連續犯（按現行刑法第56條已經廢止）之裁判上
    一罪關係，而本院上開刑事簡易判決，亦係於95年4 月21日
    始為裁判，是本件公訴人另起訴被告上開竊盜及偽造文書之
    牽連犯行，揆諸上述，應為本院上開另案95年度簡字第1792
    號刑事簡易判決之既判效力所及，爰揆諸上開說明，應就被
    告此部分犯行，另諭知免訴之判決。
據上論斷，應依刑事訴訟法第299 條第1 項前段、第302 條第1
款，刑法第320 條第1 項、第51條第5 款，刑法施行法第1 條之
1 第1 項、第2 項前段，中華民國九十六年罪犯減刑條例第2 條
第1 項第3 款、第7 條、第10條第1 項，判決如主文。
本案經檢察官楊展庚到庭執行職務。
中　　華　　民　　國　　96　　年　　7 　　月　　31　　日
                刑事第十三庭  法　官  林 晏 鵬
附表
┌─┬────┬────┬───┬────┬──┬──┐
│編│時間    │ 地點   │被害人│行竊財物│量刑│減得│
│號│        │        │      │        │    │之刑│
├─┼────┼────┼───┼────┼──┼──┤
│一│95年11月│臺北縣泰│戊○○│現金新台│有期│有期│
│  │11日7時 │山鄉明志│      │幣2000元│徒刑│徒刑│
│  │42分許  │路3段157│      │        │肆月│貳月│
│  │        │號1樓鮮 │      │        │    │    │
│  │        │天下水餃│      │        │    │    │
│  │        │專賣店  │      │        │    │    │
├─┼────┼────┼───┼────┼──┼──┤
│二│96年1月 │臺北縣新│丙○○│刮刮樂彩│有期│有期│
│  │10日10時│莊市民安│      │券50張（│徒刑│徒刑│
│  │10分許  │西路240 │      │100元彩 │肆月│貳月│
│  │        │號土地銀│      │券30張、│    │    │
│  │        │行前    │      │200元彩 │    │    │
│  │        │        │      │券20張）│    │    │
├─┼────┼────┼───┼────┼──┼──┤
│三│96年1月 │臺北縣新│丙○○│刮刮樂10│有期│有期│
│  │11日10時│莊市民安│      │0元彩券7│徒刑│徒刑│
│  │許      │西路240 │      │2張     │肆月│貳月│
│  │        │號土地銀│      │        │    │    │
│  │        │行前    │      │        │    │    │
├─┼────┼────┼───┼────┼──┼──┤
│四│96年1月 │臺北縣泰│丁○○│現金新台│有期│有期│
│  │23日6時 │山鄉明志│      │幣900 元│徒刑│徒刑│
│  │10分許  │路3段30 │      │        │肆月│貳月│
│  │        │號之網際│      │        │    │    │
│  │        │衝鋒網路│      │        │    │    │
│  │        │咖啡店  │      │        │    │    │
├─┼────┼────┼───┼────┼──┼──┤
│五│96年1月 │臺北縣泰│甲○○│現金新台│有期│有期│
│  │23日9時 │山鄉明志│      │幣3000元│徒刑│徒刑│
│  │許      │路3段200│      │        │肆月│貳月│
│  │        │號無間網│      │        │    │    │
│  │        │路咖啡店│      │        │    │    │
├─┼────┼────┼───┼────┼──┼──┤
│六│96年3月 │臺北縣新│乙○○│刮刮樂20│有期│有期│
│  │11日20時│莊市民安│      │0元彩券3│徒刑│徒刑│
│  │許      │路與建安│      │0張     │肆月│貳月│
│  │        │路口頂好│      │        │    │    │
│  │        │超市前  │      │        │    │    │
└─┴────┴────┴───┴────┴──┴──┘
以上正本證明與原本無異
如不服本判決應於送達後10日內向本院提出上訴狀
                              書記官　陳 映 孜
中　　華　　民　　國　　96　　年　　7 　　月　　31　　日
附錄法條：刑法第320條
中華民國刑法第320條
（普通竊盜罪、竊佔罪）
意圖為自己或第三人不法之所有，而竊取他人之動產者，為竊盜
罪，處 5 年以下有期徒刑、拘役或 5 百元以下罰金。
意圖為自己或第三人不法之利益，而竊佔他人之不動產者，依前
項之規定處斷。
前二項之未遂犯罰之。
